【裁判字號】    97,訴,134
【裁判日期】    970321
【裁判案由】    偽造文書等
【裁判全文】
臺灣板橋地方法院刑事判決               97年度訴字第134號
公  訴  人  臺灣板橋地方法院檢察署檢察官
被      告  寅○○
                      押)
被      告  丁○○
上列被告因偽造文書等案件，經檢察官提起公訴（96年度偵字第
17410 號、第23091 號、第25846 號、第27042 號），被告於準
備程序中為有罪之陳述，經本院合議庭裁定由受命法官進行簡式
審判程序獨任審理，本院判決如下：
    主  文
寅○○所犯如附表一所示之罪，各處如附表一所示之宣告刑。應
執行有期徒刑肆年陸月、拘役捌拾日、罰金新臺幣陸仟元，拘役
部分，如易科罰金以新臺幣壹仟元折算壹日；罰金部分如易服勞
役，以新臺幣壹仟元折算壹日。扣案之鑰匙壹把、油壓剪壹支、
斜口鉗壹支、鴨嘴鉗壹支、十字起子壹支、一字起子壹支及如附
表二所示簽帳單上偽造之「乙○○」簽名各壹枚，均沒收之。
丁○○所犯如附表一所示編號10.之罪，處如附表一所示編號10.之
宣告刑。
    事  實
一、寅○○曾於民國85年間，因違反麻醉藥品管理條例案件，經
    本院以85年度訴字第2642號分別判處有期徒刑5 年、5 月，
    並定應執行有期徒刑5 年4 月確定；再於90年間，因竊盜案
    件，經本院以90年易字第940 號判處有期徒刑5 月，經上訴
    後，由臺灣高等法院以90年度上易字第2882號撤銷原判決，
    判處有期徒刑5 月確定；又於90年間，因違反毒品危害防制
    條例案件，經本院以91年度訴字第825 號判處有期徒刑8 月
    確定；復於91年間，因竊盜案件，經本院以91年度易字第63
    6 號判處有期徒刑4 月，經上訴後，由臺灣高等法院91年上
    易字第1192號受理，嗣經撤回上訴確定；上開4 罪接續執行
    ，嗣於95年7 月4 日縮刑期滿，假釋未經撤銷，以已執行完
    畢論。丁○○前於89年間，因竊盜案件，經本院以90年易字
    第3450 號 判處有期徒刑7 月，經上訴後，由臺灣高等法院
    以91年上易字第1668號判處有期徒刑7 月確定；再於90年間
    ，因違反毒品危害防制條例案件，經本院以91年易字第55號
    判處有期徒刑3 月確定；又於90年間，因違反毒品危害防制
    條例案件，經本院以90年易字第2960號判處有期徒刑8 月，
    經上訴後，由臺灣高等法院以91年上易字第2454號受理，嗣
    經撤回上訴確定；上開3 罪經定應執行有期徒刑1 年4 月，
    而於92年10月2 日假釋出監，至92年11月11日縮刑期滿未經
    撤銷假釋，視為執行完畢。
二、寅○○意圖為自己不法之所有，先後於如附表一所示編號1.
    至9.之時地，為各該附表編號所示之犯行。寅○○復與戊○○共同基於意圖為自己不法所有及毀損之犯意聯絡，於如附
    表一所示編號10.之時地，為該附表編號所示之犯行。嗣分別
    於下列時地為警查獲：(1)如附表一所示編號1.、2.，於96年
    7 月27日上午9 時10分許，在臺北縣土城市○○路○ 段2 巷
    7 號前，並扣得寅○○所竊得之電纜線2 捆、所侵占之甲○○駕駛執照1 張及寅○○所有與本案無涉之美工刀1 支；(2)
    如附表一所示編號3.、4.、10.，於96年10月3 日下午3 時許
    ，在臺北縣板橋市○○路○ 段443 巷84號7 樓當場查獲戊○○，並在上開住所8 樓加蓋窗戶旁，扣得寅○○所有供犯罪
    所用之油壓剪、斜口鉗、鴨嘴鉗、十字起子、一字起子各1
    支，以及在臺北縣板橋市○○路○ 段443 巷84號旁查獲癸○○所有之車牌號碼N22-010 重型機車；(3)如附表一所示編號
    5.，於96年10月21日凌晨4 時許，在臺北縣中和市○○路○
    段133 號前，並扣得寅○○所有，供犯罪所用之鑰匙3 把；
    (4)如附表一所示編號6.至9.，於96年11月4 日凌晨1 時45分
    許，在臺北縣中和市○○街8 號前，並扣得如附表一所示編
    號6.至9.之乙○○、韓佳瑜之國民身分證及駕駛執照各1 張
    ，旋於同日凌晨4 時10分許，由寅○○帶同員警前往臺北縣
    中和市○○路41號3 樓中和賓館313 房居處，扣得如附表一
    所示6.至9.之手提包1 個、背包1 個、手機2 支、鑰匙1 支
    、國際駕照1 張、雨傘1 支、郵票326 張。
三、案經丙○○、韓佳瑜、己○○、乙○○、丑○○分別訴由臺
    北縣政府警察局中和分局；庚○○訴由臺北縣政府警察局海
    山分局及土城分局移送臺灣板橋地方法院檢察署檢察官偵查
    起訴。
    理  由
一、按除被告所犯為死刑、無期徒刑、最輕本刑為三年以上有期
    徒刑之罪或高等法院管轄第一審案件者外，於第一次審判期
    日前之準備程序進行中，被告先就被訴事實為有罪之陳述時
    ，審判長得告知被告簡式審判程序之旨，並聽取當事人、代
    理人、辯護人及輔佐人之意見後，裁定進行簡式審判程序，
    刑事訴訟法第273 條之1 第1 項定有明文。經核本件被告寅
    ○○、丁○○所犯係死刑、無期徒刑、最輕本刑為三年以上
    有期徒刑以外之罪，其於準備程序中就被訴事實為有罪之陳
    述，經法官告知簡式審判程序之旨，並聽取公訴人及被告之
    意見後，本院合議庭認宜進行簡式審判程序，爰依首揭規定
    合議裁定由受命法官獨任進行簡式審判程序，合先敘明。
二、上揭事實，已據被告寅○○、丁○○於本院審理時坦承不諱
    （見本院卷第92頁），並有如附表一所示證據欄之證據在卷
    或扣案可資佐證，可徵被告2 人前開自白核與事實相符，應
    堪採信。本件事證明確，被告2 人犯行洵堪認定。
三、(一)核被告寅○○所為如附表一所示編號1.、7.行為，係犯刑
    法第337 條之侵占離本人所持有之物罪。(二)又查油壓剪、斜
    口鉗、鴨嘴鉗、十字起子、一字起子均甚為堅硬、銳利，足
    以傷害人之身體，客觀上具有殺傷力，自均係兇器之一種；
    再按刑法第321 條第1 項第2 款所謂安全設備，係指依社會
    通常觀念，足認為防盜之設備而言（最高法院55年台上字第
    547 號判例參照）。本件如附表一所示編號3.之大門上鋁窗
    、同附表編號10.之鐵窗，依社會通常觀念，應具有防止竊盜
    作用而屬安全設備。故被告寅○○毀壞如附表一所示編號3
    之鋁窗竊盜，係犯刑法第321 條第1 項第2 款之毀損安全設
    備竊盜罪；被告寅○○、丁○○攜帶兇器犯如附表10.之所為
    ，係犯刑法第321 條第1 項第2 款、第3 款之攜帶兇器毀越
    安全設備竊盜罪。被告寅○○、丁○○就如附表一所示編號
    10.之犯行，有犯意聯絡及行為分擔，為共同正犯。檢察官雖
    認被告寅○○就此部分犯行另涉犯刑法第354 條之毀損罪，
    惟按刑法第321 條第2 款之毀越門扇、牆垣或其他安全設備
    之加重竊盜罪之構成要件，已將毀壞門扇、牆垣或其他安全
    設備，結合於所犯加重竊盜罪責之中（即為本罪之加重條件
    ），不能再論以第353 條或第354 條之毀棄損壞，是被告所
    為如附表一編號10.之加重竊盜犯行，固有破壞鐵窗安全設備
    並據被害人庚○○提起毀損罪之告訴（見96年度偵字第2309
    1 號偵查卷第23頁），惟如前述，此毀壞鐵窗安全設備之毀
    損行為，為加重竊盜罪之加重條件，不另論以第354 條之毀
    損罪，附此敘明。(三)被告寅○○所為如附表一所示編號9.行
    為，係犯刑法第349 條第1 項之收受贓物罪、刑法第339 條
    第1 項之詐欺取財罪、刑法第216 條、第210 條之行使偽造
    私文書罪。被告寅○○與「阿慶」就上開詐欺取財罪、行使
    偽造私文書罪間，有犯意聯絡及行為分擔，為共同正犯。被
    告寅○○偽造署押為偽造私文書之部分行為，偽造私文書後
    進而行使，偽造之低度行為即為行使之高度行為所吸收，均
    不另論罪。而被告先後持乙○○之信用卡刷卡消費3 次，顯
    係於時間密接之情形下基於單一犯意所為，為接續犯，法律
    評價上仍屬一行為。又被告寅○○持乙○○之信用卡刷卡消
    費之行為，顯係以一行為，同時觸犯行使偽造私文書及詐欺
    取財等兩罪名，係屬想像競合犯，應從重之行使偽造私文書
    處斷。(四)被告寅○○所為如附表一所示編號2.、4.、5.之行
    為，均係犯刑法第320 條第1 項之竊盜罪，其中如附表一所
    示編號5 部分，另犯刑法第277 條第1 項之傷害罪。被告寅
    ○○所犯如附表一所示編號5.之竊盜罪、傷害罪間，犯意各
    別、行為互殊，應予分論併罰。又檢察官雖認被告寅○○如
    附表2.所示之行為，係犯刑法第321 條第1 項第3 款之攜帶
    兇器竊盜罪，惟被告寅○○係在該屋內竊取業已成捆之電纜
    線，並未攜帶美工刀一節，已據其於本院審理時陳明在卷（
    見本院卷第13 2頁），參以被告寅○○就本件犯行均已坦承
    ，應無單就此部分設詞狡辯之必要，是被告寅○○此部分所
    述，尚堪採信，是此部分應予變更起訴法條為刑法第320 條
    第1 項之竊盜罪。(五)被告寅○○所為如附表一所示編號6.之
    行為，係犯刑法第321 條第1 項第6 款之在車站犯竊盜罪。
    檢察官認此部分係犯刑法第320 條第1 項之竊盜罪，尚有未
    洽，爰變更起訴法條。(六)被告寅○○所為如附表一所示編號
    8.之行為，係犯刑法第349 條第1 項之收受贓物罪。被告寅
    ○○所犯上開各罪間，犯意各別，行為互殊，應予分論併罰
    。被告寅○○曾於85年間，因違反麻醉藥品管理條例案件，
    經本院以85年度訴字第2642號分別判處有期徒刑5 年、5 月
    ，並定應執行有期徒刑5 年4 月確定；再於90年間，因竊盜
    案件，經本院以90年易字第940 號判處有期徒刑5 月，經上
    訴後，由臺灣高等法院以90年度上易字第2882號撤銷原判決
    ，判處有期徒刑5 月確定；又於90年間，因違反毒品危害防
    制條例案件，經本院以91年度訴字第825 號判處有期徒刑8
    月確定；復於91年間，因竊盜案件，經本院以91年度易字第
    636 號判處有期徒刑4 月，經上訴後，由臺灣高等法院91年
    上易字第11 92 號受理，嗣經撤回上訴確定；上開4 罪接續
    執行，嗣於95年7 月4 日縮刑期滿，假釋未經撤銷，以已執
    行完畢論。戊○○前於90年間，因竊盜案件，經本院以90年
    易字第3450號判處有期徒刑7 月，經上訴後，由臺灣高等法
    院以91年度上易字第1668號撤銷原判決後判處有期徒刑7 月
    確定；再於90年間，因違反毒品危害防制條例案件，經本院
    以90年易字第2960號判處有期徒刑8 月，經上訴後，由臺灣
    高等法院以91年上易字第24 54 號受理，嗣經撤回上訴確定
    ；再於90年間，因違反毒品危害防制條例案件，經本院以91
    年易字第55號判處有期徒刑3 月確定，上開3 罪接續執行，
    嗣於92年11月11日縮刑期滿，假釋未經撤銷，以已執行完畢
    論，此有臺灣高等法院被告前案紀錄表1 件在卷可稽，其於
    上開徒刑執行完畢後五年之內，故意再犯本件有期徒刑以上
    之罪，為累犯，應依刑法第47條第1 項之規定加重其刑。爰
    審酌被告寅○○有前開犯罪紀錄，素行不佳，又正值青年，
    竟不循正當途徑獲取財物，反因貪慾圖利，恣意侵占被害人
    物品、收受贓物，或竊盜或攜帶兇器、毀越安全設備竊盜，
    助長竊盜歪風，且嚴重危害被害人居家、財物安全，復盜用
    被害人乙○○之信用卡，詐欺特約商店，危害金融信用交易
    秩序及乙○○、發卡銀行，情節非輕，另被告丁○○亦正值
    青年，亦因貪慾圖利而與被告寅○○同犯上開如附表一所示
    編號10.之竊盜犯行，惟念被告寅○○、丁○○犯後均坦承犯
    行，態度尚可等一切情狀，分別量處如主文所示之刑，並就
    被告寅○○所處之有期徒刑、拘役、罰金部分各定其應執行
    之刑。檢察官雖認被告丁○○應處有期徒刑1 年，惟被告丁○○僅參與上開一件犯行，且於本院審理時業已坦承犯行，
    態度非差，爰仍酌以前開本院所量處之刑為宜。扣案之油壓
    剪1 支、斜口鉗1 支、鴨嘴鉗1 支、十字起子1 支、一字起
    子1 支及鑰匙1 把均係被告寅○○所有，且係供犯罪所用之
    物，應依刑法第38條第1 項第2 款之規定，併予宣告沒收。
    又本件如附表二所示之信用卡簽帳單係一聯式，均已交付各
    該特約商店而加以行使，並非被告所有之物且未扣案，但無
    證據證明已經滅失，其上偽造之「乙○○」簽名各1 枚，不
    問屬於犯人與否，應依刑法第219 條之規定沒收。至上開扣
    案之美工刀一支、鑰匙2 把雖均係被告寅○○所有，惟並非
    供本件犯罪所用之物，業據被告寅○○於本院審理時陳述在
    卷，爰不予宣告沒收。
據上論斷，應依刑事訴訟法第273 條之1 第1 項、第299 條第1
項前段、第300 條，刑法第28條、第320 條第1 項、第321 條第
1 項第2 款、第3 款、第6 款、第216 條、第210 條、第277 條
第1 項、第337 條、第339 條第1 項、第349 條第1 項、第47條
第1 項、第55條、第41條第1 項前段、第219 條、第42條第3 項
、第51條第5 款、第6 款、第7 款、第38條第1 項第2 款，刑法
施行法第1 條之1 ，判決如主文。
本案經檢察官顏世翠到庭執行職務。
中    華    民    國    97    年    3     月    21    日
                  刑事第十三庭    法  官  李麗珠
上列正本證明與原本無異。
如不服本判決，應於送達後十日內敘明上訴理由，向本院提出上
訴狀
                                  書記官  林政良
中    華    民    國    97    年    3     月    21    日
附錄本案判決論罪科刑法條：
刑法第210條
偽造、變造私文書，足以生損害於公眾或他人者，處5 年以下有
期徒刑。
刑法第216條
行使第210 條至第215 條之文書者，依偽造、變造文書或登載不
實事項或使登載不實事項之規定處斷。
刑法第277條
傷害人之身體或健康者，處3 年以下有期徒刑、拘役或1 千元以
下罰金。
犯前項之罪因而致人於死者，處無期徒刑或7 年以上有期徒刑；
致重傷者，處3 年以上10年以下有期徒刑。
刑法第320條
意圖為自己或第三人不法之所有，而竊取他人之動產者，為竊盜
罪，處5 年以下有期徒刑、拘役或5 百元以下罰金。
意圖為自己或第三人不法之利益，而竊佔他人之不動產者，依前
項之規定處斷。
前二項之未遂犯罰之。
刑法第321條
犯竊盜罪而有左列情形之一者，處六月以上、五年以下有期徒刑
：
一、於夜間侵入住宅或有人居住之建築物、船艦或隱匿其內而犯
    之者。
二、毀越門扇、牆垣或其他安全設備而犯之者。
三、攜帶兇器而犯之者。
四、結夥三人以上而犯之者。
五、乘火災、水災或其他災害之際而犯之者。
六、在車站或埠頭而犯之者。
前項之未遂犯罰之。
刑法第337條
意圖為自己或第三人不法之所有，而侵占遺失物、漂流物或其他
離本人所持有之物者，處5 百元以下罰金。
刑法第339條
意圖為自己或第三人不法之所有，以詐術使人將本人或第三人之
物交付者，處5 年以下有期徒刑、拘役或科或併科1 千元以下罰
金。
以前項方法得財產上不法之利益或使第三人得之者，亦同。
前二項之未遂犯罰之。
刑法第349條
收受贓物者，處 3 年以下有期徒刑、拘役或 5 百元以下罰金。
搬運、寄藏、故買贓物或為牙保者，處5 年以下有期徒刑、拘役
或科或併科1 千元以下罰金。
因贓物變得之財物，以贓物論。
刑法第354條
毀棄、損壞前二條以外之他人之物或致令不堪用，足以生損害於
公眾或他人者，處2 年以下有期徒刑、拘役或5 百元以下罰金。
附表一：
┌──┬────┬──────────────┬──────┬─────┬───────┐
│編號│犯罪時間│犯罪地點、方法、被害人及所得│觸犯法條    │宣告刑    │證          據│
│    │（民國）│                            │            │          │              │
├──┼────┼──────────────┼──────┼─────┼───────┤
│1.  │96年5 月│在臺北縣永和市○○○路附近，│刑法第337 條│鍾智先意圖│(1)證人即被害人│
│    │間某日  │拾獲脫離甲○○本人持有之機車│之侵占離本人│為自己不法│甲○○於警詢中│
│    │        │駕駛執照1 張（係甲○○所有，│所持有之物罪│之所有，而│之證述（見96年│
│    │        │於95年6 月間某日，在臺北縣中│。          │侵占離本人│度偵字第17410 │
│    │        │和市○○路與景安街口遭竊），│            │所持有之物│號偵查卷第17頁│
│    │        │竟意圖為自己不法之所有，以易│            │，處罰金新│至第19頁）；  │
│    │        │持有為所有之意思予以侵占入己│            │臺幣仟元│(2)贓物認領保管│
│    │        │。                          │            │，如易服勞│單1紙；       │
│    │        │                            │            │役，以新臺│              │
│    │        │                            │            │幣壹仟元折│              │
│    │        │                            │            │算壹日。  │              │
├──┼────┼──────────────┼──────┼─────┼───────┤
│2.  │96年7 月│在臺北縣土城市○○路○ 段2巷 │刑法第320 條│寅○○竊盜│(1)電纜線2 捆；│
│    │27日上午│7 號子○○所有空屋內，竊得該│第1 項之竊盜│，累犯，處│              │
│    │8時許   │屋內之電纜線2 捆。          │罪。        │拘役肆拾日│              │
│    │        │                            │            │。        │              │
├──┼────┼──────────────┼──────┼─────┼───────┤
│3.  │於96年10│在臺北縣土城市○○路○ 段99巷│刑法第321 條│寅○○毀損│(1)證人即被害人│
│    │月1 日下│3號8樓壬○○住處，以不詳工具│第1 項第2 款│安全設備竊│壬○○於警詢及│
│    │午2 時許│破壞該屋大門之鋁窗（起訴書誤│之毀損安全設│盜，累犯，│偵查中之證述（│
│    │        │載為「大門鐵窗」）後，伸手入│備竊盜罪。  │處有期徒刑│見96年度偵字第│
│    │        │內開啟該鐵門之門鎖而侵入屋內│            │壹年。    │23091 號偵查卷│
│    │        │（侵入住宅及毀損部分均未據告│            │          │第25頁至第27頁│
│    │        │訴），竊取壬○○所有之護照1 │            │          │、第48頁、第89│
│    │        │本、提款卡4 張及現金新臺幣（│            │          │頁）；        │
│    │        │下同）1000餘元，得手後離去。│            │          │(2)贓物認領保管│
│    │        │                            │            │          │單1 紙；      │
├──┼────┼──────────────┼──────┼─────┼───────┤
│4.  │96年10月│在臺北縣土城市○○路13巷14弄│刑法第320 條│寅○○竊盜│(1)證人即被害人│
│    │2 日下午│4 號前，以其所有之鑰匙，竊取│第1 項之竊盜│，累犯，處│癸○○之母廖秀│
│    │5 時30分│辛○○之子癸○○所有之車牌號│罪。        │有期徒刑│珍於警詢中之證│
│    │許      │碼N22-010 號重型機車1 部（價│            │月。      │述（見96年度偵│
│    │        │值約20000 元），得手後留供己│            │          │字第23091 號偵│
│    │        │用。                        │            │          │查卷第28頁至第│
│    │        │                            │            │          │29頁、第89頁）│
│    │        │                            │            │          │；(2)贓物認領保│
│    │        │                            │            │          │管單1 紙；    │
├──┼────┼──────────────┼──────┼─────┼───────┤
│5.  │96年10月│在臺北縣中和市○○路○ 段131 │刑法第320 條│寅○○竊盜│(1)證人即被害人│
│    │21日凌晨│巷口，以其所有之鑰匙，竊取蘇│第1 項之竊盜│，累犯，處│丑○○於警詢及│
│    │3 時20分│建榮所有由其子丑○○使用之車│罪；刑法第  │有期徒刑肆│偵查中之證述（│
│    │許      │牌號碼K8Y-607 號重型機車1 部│277 條第1 項│月，扣案鑰│見96年度偵字第│
│    │        │，適為丑○○當場發現制止，詎│之傷害罪。  │匙壹把沒收│25846 號偵查卷│
│    │        │寅○○為脫免逮捕，竟另基於傷│            │之；又傷害│第11頁至第13頁│
│    │        │害之犯意，以安全帽揮打丑○○│            │人之身體，│、第51頁至第52│
│    │        │，丑○○因之受有頭部挫傷、左│            │累犯，處有│頁）；        │
│    │        │手第5 指擦傷及右手肘擦傷等傷│            │期徒刑肆月│(2)臺北縣政府警│
│    │        │害。                        │            │。        │察局中和分局搜│
│    │        │                            │            │          │索扣押筆錄1 件│
│    │        │                            │            │          │；            │
│    │        │                            │            │          │(3)鑰匙把；  │
│    │        │                            │            │          │(4)西園醫院診斷│
│    │        │                            │            │          │證明書1紙；   │
├──┼────┼──────────────┼──────┼─────┼───────┤
│6.  │96年10月│在臺北縣中和市○○路6 號南勢│刑法第321 條│寅○○在車│(1)證人即被害人│
│    │23日下午│角捷運站出口，見丙○○所有之│第1 項第6 款│站竊盜，累│丙○○於警詢及│
│    │2 時25分│手提包1 個（內有行動電話1 支│之在車站竊盜│犯，處有期│偵查中之證述（│
│    │許      │、汽車鑰匙3 支及書籍3 本，共│罪。        │徒刑拾月。│見96年度偵字第│
│    │        │價值約9000元）置放於出口旁服│            │          │27042 號偵查卷│
│    │        │務台，趁無人注意之際，即隨手│            │          │第14頁至第16頁│
│    │        │竊取之。                    │            │          │；96年度字第  │
│    │        │                            │            │          │17410 號偵查卷│
│    │        │                            │            │          │第100 頁至第  │
│    │        │                            │            │          │101頁 ）；    │
│    │        │                            │            │          │(2)被害人丙○○│
│    │        │                            │            │          │出具之臺北縣政│
│    │        │                            │            │          │府警察局中和分│
│    │        │                            │            │          │局積穗所贓物認│
│    │        │                            │            │          │領保管單1 紙；│
│    │        │                            │            │          │(3)現場監視錄影│
│    │        │                            │            │          │帶翻拍照片4幀 │
│    │        │                            │            │          │；            │
├──┼────┼──────────────┼──────┼─────┼───────┤
│7.  │96年10月│在臺北縣中和市四號公園廁所內│刑法第337 條│寅○○意圖│(1)證人即被害人│
│    │25日    │，拾獲脫離韓佳瑜本人所持有之│之侵占離本人│為自己不法│韓佳瑜於警詢及│
│    │        │行動電話1 支（價值約9000元）│所持有之物罪│之所有，而│偵查中之證述（│
│    │        │、國民身分證及駕駛執照各1 張│。          │侵占離本人│見96年度偵字第│
│    │        │（均係韓佳瑜所有，於96年10月│            │所持有之物│27042 號偵查卷│
│    │        │24 日 下午1 時40分許，在臺北│            │，處罰金新│第17頁至第19頁│
│    │        │縣中和市四號公園內遭竊），竟│            │臺幣伍仟元│；96年度偵字第│
│    │        │意圖為自己不法之所有，以易持│            │，如易服勞│17410 號偵查卷│
│    │        │有為所有之意思予以侵占入己。│            │役，以新臺│第99頁至第100 │
│    │        │                            │            │幣壹仟元折│頁）；        │
│    │        │                            │            │算壹日。  │(2)被害人韓佳瑜│
│    │        │                            │            │          │出具之臺北縣政│
│    │        │                            │            │          │府警察局中和分│
│    │        │                            │            │          │局積穗所贓物認│
│    │        │                            │            │          │領保管單1 紙；│
├──┼────┼──────────────┼──────┼─────┼───────┤
│8.  │96年10月│在臺北縣中和市南勢角某公園內│刑法第349 條│寅○○收受│(1)證人即被害人│
│    │25日晚上│，明知綽號「阿慶」之不詳真實│第1 項之收受│贓物，累犯│己○○於警詢及│
│    │10時許  │姓名年籍成年男子所持有之手提│贓物罪。    │，處拘役│偵查中之證述（│
│    │        │包（係己○○所有，於96年10月│            │拾日，如易│見96年度偵字第│
│    │        │24日晚上8 時許，在臺北縣板橋│            │科罰金，以│27042 號偵查卷│
│    │        │市○○路62巷15弄2 之4 號頂樓│            │新臺幣壹仟│第20頁至第22頁│
│    │        │加蓋住處遭竊，內有郵票326 張│            │元折算壹日│、第92頁至第93│
│    │        │、雨傘1 支及國際駕駛執照1 張│            │。        │頁）；        │
│    │        │，共價值約5000元），係來路不│            │          │(2)被害人己○○│
│    │        │明之贓物，竟基於收受贓物之犯│            │          │出具之臺北縣政│
│    │        │意，予以收受使用。          │            │          │府警察局中和分│
│    │        │                            │            │          │局積穗所贓物認│
│    │        │                            │            │          │領保管單1 紙；│
├──┼────┼──────────────┼──────┼─────┼───────┤
│9.  │96年11月│在臺北縣華中橋頭，明知綽號「│刑法第349 條│寅○○收受│(1)證人即被害人│
│    │2 日凌晨│阿慶」之不詳真實姓名年籍成年│第1 項之收受│贓物，累犯│乙○○於警詢及│
│    │4 時50分│男子所持有之乙○○國民身分證│贓物罪；刑法│，處拘役│偵查中之證述（│
│    │許      │、駕照及玉山商業銀行信用卡（│第216 條、第│拾日，如易│見96年度偵字第│
│    │        │卡號0000000000000000）各1 張│210 條行使偽│科罰金，以│27042 號偵查卷│
│    │        │（均係乙○○所有，於96年11月│造私文書罪；│新臺幣壹仟│第23頁至第25頁│
│    │        │2日 凌晨4 時30分許，在臺北市│刑法第339 條│元折算壹日│、第91頁至第92│
│    │        │萬華區○○○路○ 段247 號遭竊│第1 項之詐欺│。又共同行│頁）；        │
│    │        │），係來路不明之贓物，竟基於│取財罪。    │使偽造私文│(2)被害人乙○○│
│    │        │收受贓物之犯意，予以收受使用│            │書，足以生│出具之臺北縣政│
│    │        │。復與「阿慶」共同基於行使偽│            │損害於公眾│府警察局中和分│
│    │        │造私文書及意圖為自己不法所有│            │及他人，累│局積穗所贓物認│
│    │        │之犯意聯絡，於附表二所示之時│            │犯，處有期│領保管單1紙 ；│
│    │        │間，由寅○○冒用乙○○之名義│            │徒刑陸月。│(3)玉山銀行信用│
│    │        │，持上開信用卡前往如附表二所│            │如附表二所│卡事業處所出具│
│    │        │示之特約商店，將上開乙○○之│            │示之簽帳單│之乙○○先生信│
│    │        │玉山商業銀行信用卡交予不知情│            │上偽造之「│用卡交易明細表│
│    │        │之店員刷卡，使玉山商業銀行誤│            │乙○○」簽│1 紙；        │
│    │        │信係乙○○本人刷卡消費，而予│            │名各壹枚，│(4)監視錄影帶翻│
│    │        │以授權，並在一聯式簽帳單上偽│            │均沒收之。│拍照片10幀；  │
│    │        │造「乙○○」之簽名壹枚，再將│            │          │(5)玉山銀行信用│
│    │        │該簽帳單交予該等特約商店不知│            │          │卡事業處96年12│
│    │        │情之店員而行使，致使該等特約│            │          │月7 日玉山卡（│
│    │        │商店店員陷於錯誤，誤以為是周│            │          │風）字第071130│
│    │        │清發本人消費刷卡而交付商品予│            │          │02號函暨所附之│
│    │        │寅○○，總計詐得價值合計3010│            │          │簽帳單影本1 件│
│    │        │元之財物，足生損害於乙○○、│            │          │；            │
│    │        │如附表二所示之特約商店及玉山│            │          │              │
│    │        │商業銀行。                  │            │          │              │
├──┼────┼──────────────┼──────┼─────┼───────┤
│10.  │96年10月│寅○○與戊○○共同基於意圖為│刑法第321 條│寅○○共同│(1)證人即目擊證│
│    │3 日下午│自己不法所有及毀損之犯意聯絡│第1 項第2 款│攜帶兇器毀│人賴翠娥於警詢│
│    │2 時50分│，由寅○○攜帶其所有之客觀上│、第3 款之攜│越安全設備│及偵查中之證述│
│    │許      │具有危險性，足供兇器使用之油│帶兇器毀越安│竊盜，累犯│（見96年度偵字│
│    │        │壓剪、斜口鉗、鴨嘴鉗、十字起│全設備竊盜罪│，處有期徒│第23091 號偵查│
│    │        │子、一字起子各1 支，並騎乘上│            │刑壹年陸月│卷第18頁至第20│
│    │        │開竊得之N22-010 號重型機車搭│            │。扣案之油│頁、第88頁）；│
│    │        │載戊○○，前往臺北縣板橋市中│            │壓剪壹支、│(2)證人即被害人│
│    │        │山路2 段423 巷87號前，旋即搭│            │斜口鉗壹支│庚○○於警詢及│
│    │        │乘電梯至該址7 樓庚○○住處門│            │、鴨嘴鉗壹│偵查中之證述（│
│    │        │前，由戊○○在樓梯口把風，鐘│            │支、十字起│見96年度偵字第│
│    │        │智先持上開兇器破壞該戶8 樓頂│            │子壹支、一│23091 號偵查卷│
│    │        │樓加蓋鐵窗，致該鐵窗不堪使用│            │字起子壹支│第18頁至第20頁│
│    │        │後，足生損害於庚○○，踰越該│            │，均沒收。│、第88頁至第89│
│    │        │鐵窗侵入屋內（侵入住宅部分，│            │丁○○共同│頁）；        │
│    │        │未據告訴），竊取庚○○所有之│            │攜帶兇器毀│(3)證人即到場查│
│    │        │鑽石戒指1 只、黃金手鍊1 對、│            │越安全設備│獲被告丁○○之│
│    │        │黃金項鍊1 條、黃金戒指2 只（│            │竊盜，累犯│員警黃裕鴻、歐│
│    │        │共值14萬元），嗣為賴翠娥發現│            │，處有期徒│文彬於偵查中之│
│    │        │，寅○○旋即逃離現場，戊○○│            │刑拾月。扣│證述（見96年度│
│    │        │則為獲報員警當場查獲，並在上│            │案之油壓剪│偵字第23091 號│
│    │        │開住所8 樓加蓋窗戶旁扣得油壓│            │壹支、斜口│偵查卷第101 頁│
│    │        │剪、斜口鉗、鴨嘴鉗、十字起子│            │鉗壹支、鴨│）；          │
│    │        │、一字起子各1 支。          │            │嘴鉗壹支、│              │
│    │        │                            │            │十字起子壹│              │
│    │        │                            │            │支、一字起│              │
│    │        │                            │            │子壹支，均│              │
│    │        │                            │            │沒收。    │              │
└──┴────┴──────────────┴──────┴─────┴───────┘
附表二：
┌──┬──────┬──────┬─────────┬───────┐
│編號│時間（民國）│特約商店名稱│地              點│金額（新臺幣）│
├──┼──────┼──────┼─────────┼───────┤
│1.  │96年11月2日 │OK便利店（台│臺北市○○路424 巷│1080元        │
│    │凌晨4時53分 │北銘德店）  │112之5號1樓       │              │
├──┼──────┼──────┼─────────┼───────┤
│2.  │96年11月2日 │OK便利店（台│臺北市○○路424 巷│1800元        │
│    │凌晨4時54分 │北銘德店）  │112之5號1樓       │              │
├──┼──────┼──────┼─────────┼───────┤
│3.  │96年11月2日 │台灣優力（中│臺北縣中和市○○路│130元         │
│    │凌晨5時4分  │和建一）    │2段361號          │              │
└──┴──────┴──────┴─────────┴───────┘


司法院資訊處製作；財團法人民間司法改革基金會備份。
